【裁判字號】    98,易,2318
【裁判日期】    990211
【裁判案由】    竊盜
【裁判全文】
臺灣板橋地方法院刑事判決              98年度易字第2318號
公  訴  人  臺灣板橋地方法院檢察署檢察官
被      告  甲○○
上列被告因竊盜案件，經檢察官提起公訴（98年度偵緝字第1889
號），本院判決如下：
    主  文
甲○○共同竊盜，處有期徒刑肆月，如易科罰金，以新臺幣壹仟
元折算壹日。
    事  實
一、甲○○夥同另名真實姓名年籍不詳之成年男子，由甲○○騎
    乘其所有之車牌號碼ZYW －010 號輕型機車搭載該名成年男
    子，於民國97年11月26日0 時15分許，在丙○○位於臺北縣
    板橋市○○○路153 巷7 號4 樓住家樓下騎樓前，見丙○○
    所有車牌號碼2FH －639 號之重型機車停放該處，四下無人
    而認有機可乘，遂共同基於意圖為自己不法所有之犯意連絡
    ，由甲○○負責把風，該男子則動手竊取車牌號碼2FH －63
    9 號之重型機車，造成機車防盜器時造成聲響，吵醒熟睡中
    之丙○○，起身從4 樓陽台望下見該名成年男子正欲發動機
    車引擎離開，丙○○旋即下樓察看，適與騎乘車牌號碼ZYW
    －010 號機車正欲離去之甲○○對望。嗣經丙○○報警處理
    後，於同日1 時50分許，在臺北縣板橋市○○○路156 巷6
    號前尋獲上揭遭竊之機車，經警經調閱監視錄影畫面，循線
    查悉上情。
二、案經臺北縣政府警察局海山分局移請臺灣板橋地方法院檢察
    署檢察官偵查起訴。
    理  由
一、訊據被告甲○○固坦承車牌號碼：ZYW －010 號機車為其所
    有，且該機車並未發現失竊等情，惟矢口否認曾於案發時間
    有騎乘該機車到案發現場，辯稱：97年11月26日案發當時其
    應該在上網玩「星城」線上遊戲，上揭ZYW －010 號機車均
    停在其家樓下，其不確定是否是其綽號「聖文」朋友騎至現
    場等語，經查：
  (一)於97年11月26日凌晨，證人即告訴人丙○○因車牌號碼2FH
    －639 號重型機車發出聲響而從自家陽台上看見有2 個人在
    上揭機車旁，有一名男子將上揭機車牽出，當證人即告訴人
    丙○○與其父、母、女友及兄姐一同下樓時，其發現車牌號
    碼2FH －639 號重型機車已經不見，此時看見被告騎乘一台
    俗稱「小綿羊」機車停在附近，距離約3 公尺，且與被告相
    望約有十多秒。報警之後證人即告訴人丙○○即找到上揭失
    竊車輛，之後，從調閱監視器畫面中發現一名男子將證人即
    告訴人丙○○之上揭機車停在另一巷子內，走出後由騎乘上
    揭「小綿羊」機車的男子載走，而後便依序調閱監視錄影帶
    畫面而確認車牌號碼係ZYW －010 號，且車牌號碼與車型相
    符等情明確（本院卷第22、23頁），核與證人即告訴人丙○○於偵查中所證述過程大致相合（98年度偵字第2002號卷第
    35 -36頁）。另外證人即告訴人丙○○之兄乙○○於本院審
    理時之證述，雖就當天發現被告之位置、過程與證人即告訴
    人丙○○或有出入，惟就當天與告訴人丙○○下樓時，有看
    見被告部分則屬一致。參以，本院審理時已距案發97年11月
    26日當時已有1 年餘，證人乙○○記憶難免有所出入，且證
    人即告訴人丙○○應係失竊機車之車主，衡情其記憶應較深
    刻，故應以證人即告訴人丙○○上揭證述為可採信。
  (二)經警方所調閱97年11月26日凌晨0 時17分44秒現場監視器翻
    拍照片（98年度偵字第2002號卷第20頁下方、21頁上方），
    該車牌號碼，經本院送請法務部調查局影像處理鑑定後，推
    估該機車車牌號碼可能為「ZY（或T ）W －010 」一節，有
    法務部調查局98年11月26日調科伍字第09800563140 號函及
    所附鑑定分析資料表在卷可按（本院卷第33-36 頁）。又經
    檢視被告所有車牌號碼係ZYW －010 號機車於案發後經警所
    拍攝之照片（98年度偵字第2002號卷第22頁），該機車車牌
    上車牌號碼下方有一橫條狀貼紙，此一特徵亦與上揭現場監
    視器翻拍照片機車車牌上車牌號碼下方有一橫條狀影像相合
    。又被告於本院審理時供稱車牌號碼係ZYW －010 號機車車
    牌下方長條型貼紙係在本案97年11月26日前伊將機車送到臺
    北市○○路附近修車時，修車行幫其貼上等語明確（本院卷
    第52頁）。且被告於本院審理時經本院提示上揭現場監視器
    翻拍照片時，其確認該照片中車號「010 」號機車為其所有
    ZYW －010 號機車照片等情明確（本院卷第52頁）。綜上所
    述，上揭經警方所調閱97年11月26日凌晨0 時17分44秒現場
    監視器翻拍照片中之機車應即為被告所有之ZYW －010 號機
    車無誤，則此部分亦與證人即告訴人丙○○上揭證述相合。
  (三)被告雖辯稱並未騎乘車牌號碼：ZYW －010 號機車於案發當
    時到案發現場，先於偵查中辯稱：ZYW －010 號機車機車鑰
    匙係放在1 樓門口窗戶，只有其弟及其朋友「聖文」知道機
    車鑰匙位置，惟證人即被告其弟周有維，於偵查中已證稱：
    平常時只騎乘車牌號碼：ZYW －010 號機車在其住家臺北市
    ○○路附近，未曾騎至本案案發之臺北縣板橋市○○○路，
    其友人亦不會借用被告的機車使用等語明確（98年度偵緝字
    第1889號卷第29、30頁），且未提出「聖文」之人姓名年籍
    資料可供查證，是被告上揭所辯，顯係犯後卸責之詞，不足
    採信。
  (四)復有現場監視器翻拍照片4 張、車牌號碼係ZYW －010 號機
    車照片2 張、臺北縣政府警察局車輛尋獲電腦輸入單、贓物
    認領保管單及車牌號碼：ZYW －010 號機車車籍資料各1 紙
    （98年度偵字第2002號卷第20至22、18、19頁）在卷可按。
    是本案事證明確，應依法論科。
二、核被告甲○○所為係犯刑法第320 條第1 項竊盜罪。被告與
    姓名年籍不詳之成年男子就上揭竊盜犯行，有犯意聯絡及行
    為分擔，均論以共同正犯。爰審酌被告犯罪之動機、目的、
    手段、告訴人已找回失竊機車，惟機車受有損害造成損失、
    犯罪後態度等一切情狀，本院認公訴人當庭求處有期徒刑1
    年，並非相當，故量處如主文所示之刑，併諭知易科罰金之
    折算標準，以資懲儆。
三、另被告甲○○請求本院調閱其住所臺北市○○路附近之監視
    畫面及被告上網玩「星城」線上遊戲之登錄資料部分，惟本
    案案發距今已近年餘，監視器畫面是否留存，無法確定，且
    即使被告所登錄遊戲帳號於本案案發當時有連線，亦無法排
    除係他人使用被告帳號登錄連線。而本案業經證人即告訴人
    丙○○證述明確，且就案發當天與告訴人丙○○下樓時，有
    看見被告等情，亦經證人乙○○證述綦詳情形下，本院認上
    揭證據已無調查必要，附此指明。
據上論斷，應依刑事訴訟法第299 條第1 項前段，刑法第28條、
第320 條第1 項、第41條第1 項前段，刑法施行法第1 條之1 第
1 項、第2 項前段，判決如主文。
本案經檢察官朱俊銘到庭執行職務。
中    華    民    國    99    年     2    月    11    日
                  刑事第十三庭  法  官   方鴻愷
以上正本證明與原本無異。
如不服本判決應於收受送達後10日向本院提出上訴書狀，並應敘
述具體理由；其未敘述上訴理由者，應於上訴期間屆滿後20日內
向本院補提理由書（均須按他造當事人之人數附繕本）「切勿逕
送上級法院」。
                                書記官   江怡萱
中    華    民    國    99    年    2    月    22    日
附錄本案論罪科刑法條：
中華民國刑法第320條
意圖為自己或第三人不法之所有，而竊取他人之動產者，為竊盜
罪，處5 年以下有期徒刑、拘役或5 百元以下罰金。
意圖為自己或第三人不法之利益，而竊佔他人之不動產者，依前
項之規定處斷。
前二項之未遂犯罰之。

司法院資訊處製作；財團法人民間司法改革基金會備份。
